臺灣彰化地方法院刑事判決　　　　　　　　96年度訴字第27號
公　訴　人　臺灣彰化地方法院檢察署檢察官
被　　　告　甲○○
上列被告因毒品危害防制條例案件，經檢察官提起公訴（95年度
毒偵字第4754號），於本院審判程序中，被告就被訴事實為有罪
之陳述，經告知簡式審判程序之旨，並聽取當事人之意見後，認
宜由受命法官以獨任進行簡式審判程序，而裁定進行簡式審判程
序審理，判決如下：
    主  文
甲○○施用第一級毒品，累犯，處有期徒刑捌月；又施用第二級
毒品，累犯，處有期徒刑伍月，扣案第二級毒品甲基安非他命壹
包（毛重零點肆公克）沒收銷燬之。應執行有期徒刑拾壹月，扣
案第二級毒品甲基安非他命壹包（毛重零點肆公克）沒收銷燬之
。
    犯罪事實
一、甲○○前於民國90年間曾因施用毒品案件，經本院以90年度
    訴字第547 刑事判決各判處有期徒刑7 月、8 月，並定其應
    執行刑為有期徒刑1 年2 月確定，於92年7 月17日假釋出監
    付保護管束，迄92年10月26日假釋期滿未經撤銷，以已執行
    完畢論。又其於90年間因施用毒品案件，經依本院90年度毒
    聲字第525 號裁定移送觀察、勒戒後，認有繼續施用毒品之
    傾向，再由本院以90年度毒聲字第1387號裁定移送戒治處所
    施予強制戒治，自90年4 月18日起送臺灣雲林戒治所施以強
    制戒治滿5 個月後，其成效經評定合格，無繼續戒治必要，
    復經本院以90年度毒聲字第3204號裁定停止戒治，所餘戒治
    期間付保護管束，業於91年4 月11日戒治期滿。詎仍不知悔
    改，明知海洛因、甲基安非他命業經公告列為毒品危害防制
    條例第2 條第2 項所列管之第1 級、第2 級毒品，不得非法
    持有、施用，竟基於施用第1 級毒品海洛因之犯意，於95年
    9 月21日中午12時許，在埔里鎮某處之友人車上，以將海洛
    因摻入香菸點燃吸食之方式，施用第1 級毒品海洛因1 次；
    又另基於施用第2 級毒品甲基安非他命之犯意，於同日下午
    12 時30 分許，在上開車上，以將甲基安非他命晶體置於吸
    食器上，下用火燒烤並吸食其霧化氣體之方式，施用第2 級
    毒品甲基安非他命1 次。嗣於95年9 月23日下午5 時30分許
    ，在南投縣埔里鎮○○路455 號前內為警查獲，並扣得第2
    級毒品甲基安非他命1 包（毛重0.4 公克），且經其同意採
    集尿液檢驗後，結果呈嗎啡及甲基安非他命陽性反應，始查
    悉上情。
二、案經南投縣政府警察局埔里分局報請臺灣南投地方法院檢察
    署呈請臺灣高等法院臺中分院檢察署檢察長核轉臺灣彰化地
    方法院檢察署偵查起訴。
    理  由
一、本件被告所犯係死刑、無期徒刑、最輕本刑為3 年以上有期
    徒刑以外之罪，其於準備程序就前揭被訴事實為有罪之陳述
    ，經受命法官告知簡式審判程序之旨，並聽取其與公訴人之
    意見後，本院認無不得或不宜改依簡式審判程序進行之處，
    爰依刑事訴訟法第273 條之1 第1 項、第284 條之1 ，裁定
    本案由受命法官獨任進行簡式審判程序，合先敘明。
二、上揭犯罪事實，業經被告於本院審理時（參見本院96年2 月
    6 日審判筆錄）坦承不諱，且其於95年9 月23日為警查獲時
    採驗之尿液，經臺灣彰化地方法院檢察署委託警方送請詮昕
    科技股份有限公司檢驗結果，呈嗎啡及甲基安非他命陽性反
    應，此有該公司95年10月5 日編號00000000號濫用藥物尿液
    檢驗報告、委託驗尿代號與真實姓名對照認證單各1 紙附卷
    可稽。另扣案晶體1 包，經送請詮昕科技股份有限公司以氣
    相層析質譜儀法（GC/MS） 檢驗結果，認含甲基安非他命成
    分（毛重0.4 公克），有此該公司96年1 月23日編號D00000
    00號藥物檢驗報告1 紙在卷可按。參諸醫學臨床實驗及根據
    英國藥學會出版之文獻Isolation and Identification of
    Drugs 乙書第293 頁載：海洛因經注射入人體後，在體內迅
    速水解成6-Monoacety I morphine，再緩緩繼續水解成嗎啡
    ，然後再循嗎啡之代謝方式排出，同書第431 頁至第432 頁
    並載有：嗎啡經注射入人體後，約50％以上於8 小時內自尿
    中排出，至24小時排出約90％，但48小時後仍有微量可檢出
    等語。此外，按通常健康成人一次注射嗎啡15公絲，而以現
    行採用蟻醛酸試液及鉬鋑銨酸試液檢檢驗其尿液時，注射後
    8 小時內所排尿液易於檢出；8 小時至24小時，視其取尿時
    間及尿量多寡，可能檢出；至24小時以後所排之尿液，用上
    述方法已難檢出，亦據行政院衛生署藥物食品檢驗局73年11
    月30日（73）藥檢壹字第030221號函釋明確；又甲基安非他
    命經口服投與後，約70％於24小時內可自尿液中排出，又其
    尿液內含甲基安非他命成分之檢出，與投與甲基安非它命的
    量、個人體質、檢驗儀器之精密度有關，通常採尿化驗是否
    呈陽性反應，應以投與後24小時內所採者為宜，此亦有行政
    院衛生署藥物食品檢驗局（80）藥檢壹字第4529號函可查。
    是依上開說明，佐以被告前揭尿液檢驗報告、扣案甲基安非
    他命晶體1 包，足徵被告前開施用第1 級毒品海洛因及第2
    級毒品甲基安非他命之自白核與事實相符，堪可採為論罪科
    刑之依據。
三、另犯毒品危害防制條例第10條施用第1 、2 級毒品之罪者，
    檢察官應先聲請法院裁定將被告令送勒戒處所觀察、勒戒，
    經觀察、勒戒後，認有繼續施用毒品傾向者，應由檢察官裁
    定聲請法院裁定令入戒治處所施以強制戒治，且經強制戒治
    執行完畢釋放後，5 年內再犯第10條之罪，檢察官應依一般
    刑事訴訟程序予以起訴論罪科刑，此觀諸毒品危害防制條例
    第20條第1 項、第2 項、第23條第2 項前段規定自明。查被
    告前因施用毒品案件，經依本院90年度毒聲字第1387號令入
    戒治處所施以強制戒治，於91年4 月11日戒治期滿等情，有
    臺灣高等法院被告前案紀錄表、臺灣彰化地方法院檢察署刑
    案資料查註紀錄表各1 份附卷可參，其於前開執行完畢釋放
    後5 年內，復犯本件施用毒品罪，事證明確，應予依法論科
    。
四、按海洛因、甲基安非他命為毒品危害防制條例第2 條第2 項
    第1 款、第2 款所明定之第1 級、第2 級毒品，是核被告所
    為，係犯同條例第10條第1 項之施用第1 級毒品罪及同條第
    2 項之施用第2 級毒品罪。被告於持有各級毒品並進而施用
    ，其持有各該級毒品之低度行為應為施用之高度行為所吸收
    ，均不另論罪。被告所犯上開2 罪間，犯意個別，行為互殊
    ，應予分論併罰。再被告於90年間曾因施用第1 、2 級毒品
    案件，經本院以90年度訴字第547 刑事判決各判處有期徒刑
    7 月、8 月，並定其應執行刑為有期徒刑1 年2 月確定，入
    監執行，於92年7 月17日假釋出獄付保護管束，迄92年10月
    26 日 假釋期滿未經撤銷其假釋，以已執行完畢論等情，有
    臺灣高等法院被告前案紀錄表1 份在卷可按，其於有期徒刑
    執行完畢後5 年內，故意再犯本件最重本刑為有期徒刑以上
    之2 罪，為累犯，應依刑法第47條第1 項之規定，均加重其
    刑。爰審酌被告前有施用毒品之不良素行，歷經觀察、勒戒
    及戒治程序後，仍未能徹底戒絕毒品，顯見意志不堅，有失
    政府制定毒品危害防制條例之立法美意，本不宜寬貸，惟念
    其施用毒品乃自戕一己之身體健康，尚未害及他人，且犯後
    坦承犯行等一切情狀，分別量處如主文所示之刑，並定其應
    執行刑。扣案之晶體1 包（毛重0.4 公克），含甲基安非他
    命成分，已如前述，屬違禁物，不問是否屬於犯人所有與否
    ，依毒品危害防制條例第18條第1 項前段規定，併予宣告沒
    收銷燬之。
據上論斷，應依刑事訴訟法第273 條之1 第1 項、第299 條第1
項前段，毒品危害防制條例第10條第1 項、第2 項、第18條第1
項前段，刑法第11條前段、第47條第1 項、第51條第5 款，判決
如主文。
本案經檢察官莊佳瑋到庭執行職務。
中　　華　　民　　國　　96　　年　　2 　　月　　16　　日
                  刑事第一庭    法      官  胡宜如
以上正本證明與原本無異。
如不服本判決，應於送達後10日內向本院提出上訴狀（須附繕本
）。
中　　華　　民　　國　　96　　年　　2 　　月　　16　　日
                                書記官  蕭秀吉
附錄本案論罪科刑法條：
毒品危害防制條例第10條
施用第一級毒品者，處 6 月以上 5 年以下有期徒刑。
施用第二級毒品者，處 3 年以下有期徒刑。
